臺灣高等法院臺中分院刑事判決　　　　　　　　　九十三年度上訴字第二○七○號
　　上　訴　人
　　即　被　告　甲○○
右上訴人，因被告違反毒品危害防制條例案件，不服臺灣彰化地方法院九十三年度訴
字第九三八號，中華民國九十三年九月二十四日第一審判決（起訴案號：臺灣彰化地
方法院檢察署九十三年度毒偵字第一四三一號，並經同署移
第四三四六號、第四七○○號），提起上訴，本院判決如左：
    主      文
原判決撤銷。
甲○○連續施用第一級毒品，累犯，處有期徒刑壹年貳月，扣案之煙蒂壹支沒收。又
連續施用第二級毒品，累犯，處有期徒刑陸月，扣案之塑膠袋貳只、塑膠空袋肆個、
吸食器壹個、吸食器壹支、塑膠斜口鏟管壹支，均沒收。主刑部分應執行有期徒刑壹
年陸月。
    事      實
一、甲○○前因違反麻醉藥品管理條例等案件，經本院以八十年度上訴字第九一七號
    判決判處有期徒刑三年，並經最高法院駁回上訴而確定，又因違反動產擔保交易
    法案件，經法院以八十一年度易字第八一號判處有期徒刑三月並確定，兩案接續
    執行，於民國（下同）八十二年十二月十日假釋出監，本應至八十四年四月二十
    九日假釋期滿。惟甲○○另因煙毒等案件，經本院以八十四年度上訴字第二七三
    七號判處有期徒刑三年十月確定，復因違反麻醉藥品管理條例案件，經法院以八
    十五年度易字第八七六號判決判處有期徒刑七月確定，上開假釋亦遭撤銷，所餘
    殘刑有期徒刑一年四月十九日，再與前揭二刑期接續執行，於八十七年十月十三
    日假釋出監，應至九十年十月十一日假釋期滿。然甲○○嗣又因案遭撤銷假釋，
    入監執行殘刑有期徒刑二年十一月二十八日，於九十二年十一月十六日縮刑期滿
    執行完畢（同年月十七日釋放出監，起訴書誤將出監日期記載為徒刑執畢日期）
    。復因施用毒品案件，經觀察、勒戒後，認有繼續施用毒品之傾向，由法院裁定
    施予強制戒治，於九十年二月二十二日停止戒治付保護管束釋放出所，至同年七
    月九日保護管束期滿未經撤銷，視為強制戒治執行完畢，並由臺灣彰化地方法院
    檢察署檢察官於九十年八月一日以九十年度戒毒偵字第一○五○號為不起訴處分
    確定。詎其仍不知悔改，在前揭強制戒治執行完畢並釋放後五年內，復基於施用
    第一級毒品之概括犯意，自九十三年三月間某日起至同年五月六日止，在彰化縣
    福興鄉○○村○○路○段一四四號住處內，以將海洛因摻入香煙中點火燃燒吸食
    煙氣之方式，連續施用第一級毒品海洛因多次，約一天一次。又另行起意，基於
    施用第二級毒品安非他命之概括犯意，自九十三年三月間某日起至同年五月六日
    止，在上址住處，以將安非他命置於鋁箔紙上點火燃燒吸食煙氣方式，施用第二
    級毒品安非他命多次。嗣於同年五月七日下午一時許，經警前往上址住處查獲，
    並當場扣得其所有供施用海洛因使用之煙蒂一支、供施用安非他命使用之塑膠袋
    二只、吸食器一個等物。甲○○猶不知悔改，基於概括犯意，於同年九月二十五
    日至警局定期採尿前，在不詳地點施用該等毒品各一次，經警採尿送驗始查悉。
    甲○○另基於上開施用第一級毒品、第二級毒品之概括犯意，自九十三年十月間
    起至十一月十日止，在彰化縣福興鄉上開住處等地，不定期施用第一級毒品、第
    二級毒品各多次，同年十一月十日二十二時許，在上址為警搜索查獲，並扣得其
    所有供施用安非他命所用之吸食器一支、塑膠斜口鏟管一支、塑膠空袋四個。
二、案經彰化縣警察局鹿港分局報請臺灣彰化地方法院檢察署檢察官偵查起訴，暨由
    該署檢察官移送本院併辦。
    理      由
一、被告甲○○於原審準備程序中，先就右揭起訴犯罪事實為有罪之陳述，且所犯係
    死刑、無期徒刑、最輕本刑為三年以上有期徒刑以外之罪，經該院合議庭依刑事
    訴訟法第二百七十三條之一第一項之規定，裁定由法官一人獨任進行簡式審判程
    序，自無不合，合先敘明。
二、右揭犯罪事實，業據上訴人即被告（下稱被告）甲○○，先後於警詢及偵審中坦
    承不諱，並有第一次被查獲之煙蒂一支、塑膠袋二只、吸食器一個扣案為憑。且
    被告於前揭時地為警查獲時，經採其尿液送驗結果，均呈安非他命類及嗎啡陽性
    反應（施用海洛因者會在其體內代謝為嗎啡成分殘留，並經由尿液排出），有中
    山醫學大學附設醫院藥物濫用檢測中心出具之檢驗報告一份足參（參見一四三一
    號偵查卷二五頁），可見被告上開自白，核與事實相符，洵堪採信。又被告第二
    次被查獲之犯行，有詮昕科技股份有限公司出具之濫用藥物尿液檢驗報告在卷可
    憑（參見一四○四號偵查卷十四頁），被告第三次被查獲之犯行，所採取之尿液
    經檢驗結果，呈甲基安非他命陽性反應之情事，有彰化縣衛生局尿液檢驗書在卷
    可稽（參見本院卷六二頁），並有扣案之吸食器等可憑，雖該檢驗結果未能檢出
    嗎啡呈陽性反應之情事，但依被告於本院所供其施用海洛因之手法，以及另兩次
    查獲之犯行，均有施用該兩種毒品以觀，堪認被告確有施用海洛因之自白，亦堪
    採信，是被告自白其另有該兩階段之施用毒品犯行，亦甚明確，要堪認定。再者
    ，被告前因施用毒品案件，經觀察、勒戒後，認有繼續施用毒品之傾向，由原審
    裁定施予強制戒治，於九十年二月二十二日停止戒治付保護管束釋放出所，至同
    年七月九日保護管束期滿未經撤銷，視為強制戒治執行完畢，由臺灣彰化地方法
    院檢察署檢察官於九十年八月一日以九十年度戒毒偵字第一○五○號為不起訴處
    分確定等情，有臺灣高等法院被告全國前案紀錄表、刑案資料查註紀錄表、不起
    訴處分書各一份附卷可按。從而，本案事證已臻明確，被告上開犯行，洵堪認定
    ，應依法論科。
三、被告前因施用毒品案件，經強制戒治執行完畢並釋放後，復於五年內再度施用第
    一、二級毒品海洛因及安非他命，核其所為，係犯毒品危害防制條例第十條第一
  項、第二項之施用第一級、第二級毒品罪。被告第二次、第三次被查獲之犯行，
    核與起訴部分有連續犯關係，並經檢察官移送本院併辦，本院自應一併加以審理
    。被告為供自己施用之目的而持有上開毒品，其於施用前後持有海洛因及安非他
    命之低度行為，應各為施用之高度行為所吸收，不另論罪。又其先後多次施用海
    洛因及安非他命犯行，均屬時間緊接，方法相同，各觸犯構成要件相同之罪名，
    顯係各基於概括犯意反覆為之，皆應依連續犯之規定論以一罪，並依法加重其刑
    。被告所犯上開二罪，犯意各別，行為互殊，應予分論併罰。又被告前因違反麻
    醉藥品管理條例等案件，經本院以八十年度上訴字第九一七號判處有期徒刑三年
    ，並經最高法院駁回上訴而確定；又因違反動產擔保交易法案件，經原審以八十
    一年度易字第八一號判決判處有期徒刑三月並確定，兩案接續執行，於八十二年
    十二月十日假釋出監，應至八十四年四月二十九日假釋期滿。惟被告另因煙毒等
    案件，經本院以八十四年度上訴字第二七三七號判處有期徒刑三年十月確定；復
    因違反麻醉藥品管理條例案件，經原審以八十五年度易字第八七六號判決判處有
    期徒刑七月並確定，上開假釋亦遭撤銷，所餘殘刑有期徒刑一年四月十九日再與
    前揭二刑期接續執行，於八十七年十月十三日假釋出監，應至九十年十月十一日
    假釋期滿。然被告嗣又因案遭撤銷假釋，入監執行殘刑有期徒刑二年十一月二十
    八日，於九十二年十一月十六日縮刑期滿執行完畢，有臺灣高等法院被告全國前
    案紀錄表及刑案資料查註紀錄表在卷可按，其受有期徒刑之執行完畢，五年內再
    犯本件法定本刑有期徒刑以上之罪，核為累犯，應依法加重其刑，並依法遞加重
    之。原審經審理之結果，認被告罪證明確，予以論科，固非無見，惟原判決未及
    就上開兩件併辦部分，一併審理，自有違誤，被告提起上訴，辯稱：其有工作，
    請求延後執行云云，核為無理由，惟原判決既有上開可議，即屬無可維持，應由
    本院撤銷改判。爰審酌被告曾因施用毒品案件接受觀察、勒戒、強制戒治及多次
    入監服刑，竟未能從中記取教訓，深切體認毒品危害己身健康之鉅，反而再次趁
    隙施用海洛因及安非他命，足徵被告自制能力尚有未足，品行不端，而有接受相
    當期間監禁教化之必要，以促其及早矯正吸毒惡習；惟念及施用毒品固戕害個人
    健康至深，然就他人權益之侵害仍屬有限，及其犯罪目的、手段、被告於犯罪後
    坦承吸毒犯行之態度、具有國小畢業學歷之智識程度等一切情狀，分別量處如主
    文第二項所示之刑，並定其應執行之刑，以示懲儆。扣案之煙蒂一支及塑膠袋二
    只、吸食器一個、吸食器一支、塑膠斜口鏟管一支、塑膠空袋四個，係被告所有
    ，分別供施用海洛因及安非他命之犯罪工具，業據其供承在卷，均應依刑法第三
    十八條第一項第二款之規定，宣告沒收。扣案之注射針筒二支，被告業已否認為
    其所有，且被告自承係以將海洛因摻入香煙點火燃燒方式施用第一級毒品，而非
    使用針筒進行皮下注射，並無證據證明該扣案針筒亦屬被告所有之犯罪工具，尚
    毋庸併予諭知沒收，附此敘明。
據上論斷，應依刑事訴訟法第三百六十九條第一項前段、第三百六十四條、第二百九
十九條第一項前段，毒品危害防制條例第十條第一項、第二項，刑法第五十六條、第
十一條前段、第四十七條、第五十一條第五款、第三十八條第一項第二款，判決如主
文。
本案經檢察官乙○○到庭執行職務。
中      華      民      國      九十四     年     二      月    十五    日
                                臺灣高等法院臺中分院刑事第一庭
                                      審判長法官  陳  紀  綱
                                            法  官  陳  登  源
                                            法  官  蔡  聰  明
右正本證明與原本無異。
施用第一級毒品部分，檢察官及被告均得上訴。
施用第二級毒品部分，檢察官及被告均不得上訴。
如不服本判決應於收受送達後十日內向本院提出上訴書狀，其未敘述上訴之理由者並
得於提起上訴後十日內向本院補提理由書（均須按他造當事人之人數附繕本）。
                                            書記官  郭  振  祥
中      華      民      國      九十四     年     二      月    十五    日
毒品危害防制條例第十條：
施用第一級毒品者，處六月以上五年以下有期徒刑。
施用第二級毒品者，處三年以下有期徒刑。
                                                                        Ｒ
